【裁判字號】    97,訴,249
【裁判日期】    970218
【裁判案由】    毒品危害防制條例
【裁判全文】
臺灣板橋地方法院刑事判決               97年度訴字第249號
公  訴  人  臺灣板橋地方法院檢察署檢察官
被      告  甲○○
上列被告因違反毒品危害防制條例案件，經檢察官提起公訴（96
年毒偵字第8486號），被告於準備程序中為有罪之陳述，經本院
合議庭裁定由受命法官進行簡式審判程序獨任審理，本院判決如
下：
    主  文
甲○○施用第一級毒品，累犯，處有期徒刑拾壹月。扣案之注射
針筒壹支、分裝杓壹支，均沒收之。
    事  實
一、甲○○曾於民國92年間，因竊盜案件，經本院以92年度簡字
    第3111號判處有期徒刑3 月確定，並於93年1 月8 日易科罰
    金執行完畢；復於93年間，因施用毒品案件，經本院以93年
    毒聲字第1260號裁定送觀察、勒戒後，認有繼續施用毒品之
    傾向，再經本法院以93年度毒聲字第1475號裁定令入戒治處
    所施以強制戒治，而於94年4 月21日因停止處分釋放出所，
    並由臺灣板橋地方法院檢察署檢察官於94年5 月17日，以94
    年度戒毒偵字第192 號不起訴處分確定。詎其仍不知悔改，
    於前開強制戒治執行完畢釋放後5 年內，復基於施用第一級
    毒品海洛因及第二級毒品甲基安非他命之犯意，於96年10月
    18日，在臺北縣三峽鎮○○路100 號9 樓之1 住處，以將海
    洛因、甲基安非他命置於注射針筒內注射之方式，一起施用
    第一級毒品海洛因、第二級毒品甲基安非他命1 次。嗣於同
    年月19日中午12時55分許，因涉嫌竊盜案件為警在臺北縣土
    城市○○路○ 段76號對面停車場內當場查獲，並扣得甲○○
    所有供其施用第一級毒品海洛因、第二級毒品甲基安非他命
    之注射針筒及分裝杓各1 支，再經採驗尿液送檢驗後，進而
    查悉上情。
二、案經臺北縣政府警察局土城分局移送臺灣板橋地方法院檢察
    署檢察官偵查起訴。
    理  由
一、按除被告所犯為死刑、無期徒刑、最輕本刑為3 年以上有期
    徒刑之罪或高等法院管轄第一審案件者外，於第一次審判期
    日前之準備程序進行中，被告先就被訴事實為有罪之陳述時
    ，審判長得告知被告簡式審判程序之旨，並聽取當事人、代
    理人、辯護人及輔佐人之意見後，裁定進行簡式審判程序，
    刑事訴訟法第273 條之1 第1 項定有明文。經核本件被告甲
    ○○所犯係死刑、無期徒刑、最輕本刑為3 年以上有期徒刑
    以外之罪，其於準備程序中就被訴事實為有罪之陳述，經法
    官告知簡式審判程序之旨，並聽取公訴人及被告之意見後，
    本院合議庭認宜進行簡式審判程序，爰依首揭規定合議裁定
    由受命法官獨任進行簡式審判程序，合先敘明。
二、上揭事實，業據被告甲○○於本院審理時坦承不諱（見本院
    卷第37頁），且其於上揭時地為警查獲時所採取之尿液，經
    送請台灣檢驗科技股份有限公司檢驗結果，鴉片、安非他命
    類均呈陽性反應，有該公司96年11月16日報告編號CH/2007/
    B0119 號濫用藥物尿液檢驗報告1 紙附卷可稽，並有注射針
    筒及分裝杓各1 支扣案可資佐證，足徵被告前開自白與事實
    相符，應堪採信。又被告曾於93年間，因施用毒品案件，經
    本院以93年毒聲字第1260號裁定送觀察、勒戒後，認有繼續
    施用毒品之傾向，再經本法院以93年度毒聲字第1475號裁定
    令入戒治處所施以強制戒治，而於94年4 月21日因停止處分
    釋放出所，並由臺灣板橋地方法院檢察署檢察官於94年5 月
    17日，以94年度戒毒偵字第192 號不起訴處分確定，有臺灣
    高等法院被告前案紀錄表及前揭不起訴處分書各1 件附卷可
    憑，是被告顯係於強制戒治期滿後5 年以內再施用第一級毒
    品海洛因、第二級毒品甲基安非他命。本件事證明確，被告
    上開犯行洵堪認定。
三、查海洛因、甲基安非他命係毒品危害防制條例第2 條所稱之
    第一級毒品、第二級毒品，不得持有、施用，被告竟持之以
    施用，核其所為，係犯毒品危害防制條例第10條第1 項之施
    用第一級毒品罪、第2 項之施用第二級毒品罪。被告持有海
    洛因、甲基安非他命後，進而施用，其持有海洛因、甲基安
    非他命行為應分別被其施用之行為所吸收，不另論罪。被告
    以一行為觸犯二罪名，為想像競合犯，依刑法第55條之規定
    ，應從較重之施用第一級毒品罪處斷。再被告前於92年間，
    因竊盜案件，經本院以92年度簡字第3111號判處有期徒刑3
    月確定，並於93年1 月8 日易科罰金執行完畢，此有臺灣高
    等法院被告前案紀錄表1 件可按，其於有期徒刑執行完畢後
    5 年內，故意再犯本件有期徒刑以上之罪，為累犯，依法加
    重其刑。爰審酌被告有犯罪前科，已如前述，素行非佳，而
    其經強制戒治後仍再犯相同罪行，顯見意志不堅，惟念其犯
    罪係戕害自身，尚未害及他人，所犯情節非重，及犯罪後承
    認犯行，態度良好等一切情狀，量處如主文所示之刑。又扣
    案之上開注射針筒及分裝杓各1 支，均係被告所有，分別供
    其施用第一級毒品海洛因、第二級毒品甲基安非他命所用之
    物，爰依刑法第38條第1 項第2 款之規定併予宣告沒收。
據上論斷，應依刑事訴訟法第273 條之1 第1 項、第299 條第1
項前段，毒品危害防制條例第10條第1 項、第2 項，刑法第11條
前段、第55條、第47條第1 項、第38條第1 項第2 款，判決如主
文。
本案經檢察官顏世翠到庭執行職務。
中    華    民    國    97    年    2     月    18    日
                  刑事第十三庭  法  官  李麗珠
上列正本證明與原本無異。
如不服本判決，應於送達後十日內敘明上訴理由，向本院提出上
訴狀
                                書記官  林政良
中    華    民    國    97    年    2     月    18    日
附錄本判決論罪法條：
毒品危害防制條例第10條：
施用第1級毒品者，處6月以上5年以下有期徒刑。
施用第2級毒品者，處3年以下有期徒刑。


司法院資訊處製作；財團法人民間司法改革基金會備份。
